【裁判字號】    97,上訴,5399
【裁判日期】    971216
【裁判案由】    偽造文書等
【裁判全文】
臺灣高等法院刑事判決                97年度上訴字第5399號
上  訴  人
即  被  告  甲○○
上列上訴人因偽造文書案件，不服臺灣臺北地方法院97年度訴字
第1731號，中華民國97年10月31日第一審判決（起訴案號：臺灣
臺北地方法院檢察署97年度偵字第 16806號），提起上訴，本院
判決如下：
    主  文
上訴駁回。
    理  由
一、按刑事訴訟法第350條、第361條、第362條、第367條規定，
    不服地方法院之第一審判決而上訴者，須提出上訴書狀，並
    應敘述具體理由，為上訴必備之程式；其所提出之書狀未敘
    述上訴理由，或僅曾以言詞陳述上訴理由者，均應於上訴期
    間屆滿後20日內補提理由書於第一審法院。惟原審法院對上
    訴書狀有無記載理由，僅應為形式上之審查，認有欠缺，且
    未據上訴人自行補正者，始應定期間先命補正，至於上訴理
    由是否具體，係屬第二審法院審查範圍，不在命補正之列。
    （參照刑事訴訟法第361 條之立法意旨）倘上訴人已提出上
    訴理由，但所提非屬具體理由者，應由第二審法院以上訴不
    合法律上之程式，判決駁回之。而所謂具體理由，必係依據
    卷內既有訴訟資料或提出新事證，指摘或表明第一審判決有
    何採證認事、用法或量刑等足以影響判決本旨之不當或違法
    ，而構成應予撤銷之具體事由，始克當之；倘僅泛言原判決
    認定事實錯誤、違背法令、量刑失之過重或輕縱，而未依上
    揭意旨指出具體事由，或形式上雖已指出具體事由，然該事
    由縱使屬實，亦不足以認為原判決有何不當或違法者，皆難
    謂係具體理由，俾與第二審上訴制度旨在請求第二審法院撤
    銷、變更第一審不當或違法之判決，以實現個案救濟之立法
    目的相契合，並節制濫行上訴（最高法院97年度台上字第89
    2 號裁判意旨參照）。又刑罰之量定，本為法院得依職權自
    由裁量之事項，苟於法定刑度之內，予以量定，且客觀上並
    無明顯濫權之情形者，自不容當事人任憑主觀意見，指摘其
    違法、失當。是原判決倘就如何量定其宣告刑之理由，已敘
    明審酌之因素，被告置若罔聞，僅泛詞指摘量刑過重，而未
    提出證據資料，以供審查，自難認為其理由已經明確、具體
    ，足以影響判決本旨之不當或違法，而構成應予撤銷或變更
    之具體事由，則所提上訴，即非適法。
二、經查：本件原判決依上訴人即被告甲○○於警詢時、偵查中
    及原審審理中之自白、證人即信用卡所有人己○○、丁○○
    、乙○○○○人員戊○○、丙○○、銀行風險管制人員劉怡
    杏、陳素麗於警詢及偵查中之證述、卷附之聯邦銀行信用卡
    盜刷明細、國泰世華銀行信用卡交易明細、機車買賣合約書
    暨信用卡簽帳單1張、財團法人聯合信用卡處理中心EDC帳單
    調閱明細表暨所附信用卡簽帳單 4張、臺北市政府警察局中
    正第二分局扣押物品目錄表及照片11張為據，認定被告確有
    竊盜、行使偽造私文書、詐欺得利、詐欺取財及詐欺得利未
    遂之犯行，及敘明被告有累犯加重之事由，並審酌被告前有
    多次竊盜素行、犯罪動機係為抵償修理機車費用及償還借款
    ，犯罪情節，被告正值青壯盛年，不思以正途取財，竟利用
    居住於分租房屋之機會，竊取出入於該處之人之財物，進而
    持所竊得信用卡向特約商店詐取修車之利益及機車車輛財物
    之交付，危害金融信用交易秩序、信用卡持卡人、該特約商
    店暨發卡銀行之權益，然犯罪所得非鉅，犯後復坦承犯行，
    並與被害人達成和解、賠償全額損害，有卷附和解書 2紙可
    稽（見偵查卷第85至86頁），目前有正當工作，顯見其尚知
    悔悟，犯後態度良好等一切情狀，分別量處如原判決主文所
    示之刑，並定其應執行之刑等情，均已詳敘其所憑證據、認
    定理由及量刑依據。從形式上觀察，原判決並無認定事實錯
    誤、量刑瑕疵或違背法令之情形。被告上訴意旨僅略以：伊
    知道自己犯了很大的錯誤，但好不容易考上臺北市環保清潔
    隊員工作，有份能養家之正職，如因此判刑，必將失去工作
    ，希望法官高抬貴手，從輕量刑，雖然已賠償被害人損失，
    求得當事人之原諒，但伊心中仍後悔不已，希望能再祈求用
    捐款給國庫或公益團體之方式，減輕刑期至 6個月以下，得
    易科罰金，以保住工作，金額及方式由法官決定，被告一定
    遵行，請求法官賜予伊一個自新之機會云云，非但空泛無據
    ，且未指摘原判決關於認定事實、適用法律及量刑等項，有
    何具體違法或不當。揆諸上開說明，自非屬得上訴第二審之
    具體事由，應認本件上訴違背法律上程式，予以駁回，並不
    經言詞辯論為之。
據上論斷，應依刑事訴訟法第367條前段、第372條，判決如主文
。
中    華    民    國    97    年    12    月    16    日
                  刑事第二庭審判長法  官  洪光燦
                                  法  官  林恆吉
                                  法  官  宋明蒼
以上正本證明與原本無異。
竊盜罪、詐欺罪部分，不得上訴。
其餘如不服本判決，應於收受送達後10日內向本院提出上訴書狀
，其未敘述上訴之理由者並得於提起上訴後10日內向本院補提理
由書（均須按他造當事人之人數附繕本）「切勿逕送上級法院」
。
                                  書記官  駱麗君
中    華    民    國    97    年    12    月    16    日


司法院資訊處製作；財團法人民間司法改革基金會備份。
